# 向版主求助会计师事务所客户管理制度，谢谢！

提问人：sdlycpa 时间：2011-07-14 18:46:18
向版主求助会计师事务所客户管理制度，谢谢！

回答人：chenyiwei
不同事务所的具体情况、客户群特征、风险偏好、内部管理架构等差异很大，没有标准模板，请根据你所的情况自行拟定。一般应当包含业务承接与续约评价、客户分类管理、业务登记管理制度、风险控制措施、业务关系终止等内容。